---
title: "Observatorio de la Escuela de Gestión Pública"
output: 
  flexdashboard::flex_dashboard:
    orientation: columns
    vertical_layout: fill
---

<style>                     
.navbar {
  background-color:#34282C;
  border-color:#34282C;
}
.navbar-brand {
color:white!important;
}
</style>   

```{r setup, include=FALSE}
library(flexdashboard)
library(ggplot2)
library(ggpubr)
library(ggrepel)
library(tidyverse)
library(repr)
library(quantmod)
library(rio)
library(plotly)
library(scales)
library(tidyr)
library(gridExtra)
library(lubridate)
library(viridis)
```

```{r, warning=FALSE, message=FALSE}
ODSSpr = import("https://github.com/ChiaraZamoraM/ODS/raw/main/ODSSpr.RDS")
ODSSpr$Ano = as.Date(as.character(ODSSpr$Ano), format = "%Y")
ODSSpr$Ano = year(ODSSpr$Ano)
```

```{r, warning=FALSE, message=FALSE}
Area = subset(ODSSpr, DEPARTAMENTO == "Total" | DEPARTAMENTO == "Urbana" | 
                    DEPARTAMENTO == "Rural"|
                    DEPARTAMENTO == "Lima Metropolitana")

Area$DEPARTAMENTO = factor(Area$DEPARTAMENTO, levels = c("Total",
                                                         "Urbana",
                                                         "Rural",
                                                         "Lima Metropolitana"))
```

```{r, warning=FALSE, message=FALSE}
Regiones = subset(ODSSpr, DEPARTAMENTO == "Costa"|
                    DEPARTAMENTO == "Sierra"| 
                    DEPARTAMENTO == "Selva")

Regiones$DEPARTAMENTO = factor(Regiones$DEPARTAMENTO, levels = c("Costa", "Sierra",
                                                                 "Selva"))
```

```{r, warning=FALSE, message=FALSE}
Departamentos = subset(ODSSpr, DEPARTAMENTO == "Amazonas" | DEPARTAMENTO == "Áncash" | 
                    DEPARTAMENTO == "Apurímac" | 
                    DEPARTAMENTO == "Arequipa"| 
                    DEPARTAMENTO == "Ayacucho"| 
                    DEPARTAMENTO == "Cajamarca"|
                    DEPARTAMENTO == "Callao"|
                    DEPARTAMENTO == "Huancavelica"|
                    DEPARTAMENTO == "Huánuco"|
                    DEPARTAMENTO == "Ica"|
                    DEPARTAMENTO == "La Libertad"|
                    DEPARTAMENTO == "Lima"|
                    DEPARTAMENTO == "Loreto"|
                    DEPARTAMENTO == "Loreto"|
                    DEPARTAMENTO == "Madre de Dios"|
                    DEPARTAMENTO == "Pasco"|
                    DEPARTAMENTO == "Piura"|
                    DEPARTAMENTO == "Provincias de Lima"|
                    DEPARTAMENTO == "Puno"|
                    DEPARTAMENTO == "San Martín"|
                    DEPARTAMENTO == "Tacna"|
                    DEPARTAMENTO == "Tumbes"|
                    DEPARTAMENTO == "Ucayali")
```

```{r, warning=FALSE, message=FALSE}
startTime = as.Date(as.character("2010"), format = "%Y")
#startTime <- as.Date("2010")
endTime = as.Date(as.character("2020"), format = "%Y")

start.end <- c(startTime,endTime)
```


```{r, warning=FALSE, message=FALSE}
#ODS 1.1.1

## plot1
ODS1_1_1= Area[c(1,2,3)]
  
colnames(ODS1_1_1)= c("Área","Año","Avance")
ODS1_1_1 = ODS1_1_1[!is.na(ODS1_1_1$Avance),]

plot1 = ggplotly(ggplot(ODS1_1_1, aes(x=Año, y=Avance, fill=Área))+
                   geom_bar(stat="identity", position=position_dodge())+
                   theme_light() +
                   scale_fill_viridis(discrete = TRUE,option = "magma")+
                   labs(x= "Años", y = "Porcentaje", colour = "Área/Dpto."))

## plot1.1
ODS1_1_1_R= Regiones[c(1,2,3)]
  
colnames(ODS1_1_1_R)= c("Área","Año","Avance")
ODS1_1_1_R = ODS1_1_1_R[!is.na(ODS1_1_1_R$Avance),]

plot1.1 = ggplotly(ggplot(ODS1_1_1_R, aes(x=Año, y=Avance, fill=Área))+
                   geom_bar(stat="identity", position=position_dodge())+
                   theme_light() +
                   scale_fill_viridis(discrete = TRUE)+
                   labs(x= "Años", y = "Porcentaje", colour = "Área/Dpto."))

## plot1.2
ODS1_1_1_D= Departamentos[c(1,2,3)]
  
colnames(ODS1_1_1_D)= c("Área","Año","Avance")
ODS1_1_1_D= ODS1_1_1_D[!is.na(ODS1_1_1_D$Avance),]

plot1.2 = ggplotly(ggplot(ODS1_1_1_D, aes(x=Año, y=Avance, colour=Área))+
                     geom_line()+ 
                     theme_light() +
                     labs(x= "Años", y = "Porcentaje", colour = "Área/Dpto."))
```

```{r, warning=FALSE, message=FALSE}
#ODS 1.2.1

## plot2
ODS1_2_1= Area[c(1,2,4)]
  
colnames(ODS1_2_1)= c("Área","Año","Avance")
ODS1_2_1 = ODS1_2_1[!is.na(ODS1_2_1$Avance),]

plot2 = ggplotly(ggplot(ODS1_2_1, aes(x=Año, y=Avance, fill=Área))+
                   geom_bar(stat="identity", position=position_dodge())+
                   theme_light() +
                   scale_fill_viridis(discrete = TRUE,option = "magma")+
                   labs(x= "Años", y = "Porcentaje", colour = "Área/Dpto."))

## plot2.1
ODS1_2_1_R= Regiones[c(1,2,4)]
  
colnames(ODS1_2_1_R)= c("Área","Año","Avance")
ODS1_2_1_R = ODS1_2_1_R[!is.na(ODS1_2_1_R$Avance),]

plot2.1 = ggplotly(ggplot(ODS1_2_1_R, aes(x=Año, y=Avance, fill=Área))+
                   geom_bar(stat="identity", position=position_dodge())+
                   theme_light() +
                   scale_fill_viridis(discrete = TRUE)+
                   labs(x= "Años", y = "Porcentaje", colour = "Área/Dpto."))

## plot2.2
ODS1_2_1_D= Departamentos[c(1,2,4)]
  
colnames(ODS1_2_1_D)= c("Área","Año","Avance")
ODS1_2_1_D= ODS1_2_1_D[!is.na(ODS1_2_1_D$Avance),]

plot2.2 = ggplotly(ggplot(ODS1_2_1_D, aes(x=Año, y=Avance, colour=Área))+
                     geom_line()+ 
                     theme_light() +
                     labs(x= "Años", y = "Porcentaje", colour = "Área/Dpto."))

```


```{r, warning=FALSE, message=FALSE}
#ODS 1.3.1

## plot3
ODS1_3_1= Area[c(1,2,5)]
  
colnames(ODS1_3_1)= c("Área","Año","Avance")
ODS1_3_1 = ODS1_3_1[!is.na(ODS1_3_1$Avance),]

plot3 = ggplotly(ggplot(ODS1_3_1, aes(x=Año, y=Avance, fill=Área))+
                   geom_bar(stat="identity", position=position_dodge())+
                   theme_light() +
                   scale_fill_viridis(discrete = TRUE,option = "magma")+
                   labs(x= "Años", y = "Porcentaje", colour = "Área/Dpto."))

## plot3.1
ODS1_3_1_R= Regiones[c(1,2,5)]
  
colnames(ODS1_3_1_R)= c("Área","Año","Avance")
ODS1_3_1_R = ODS1_3_1_R[!is.na(ODS1_3_1_R$Avance),]

plot3.1 = ggplotly(ggplot(ODS1_3_1_R, aes(x=Año, y=Avance, fill=Área))+
                   geom_bar(stat="identity", position=position_dodge())+
                   theme_light() +
                   scale_fill_viridis(discrete = TRUE)+
                   labs(x= "Años", y = "Porcentaje", colour = "Área/Dpto."))

## plot3.2
ODS1_3_1_D= Departamentos[c(1,2,5)]
  
colnames(ODS1_3_1_D)= c("Área","Año","Avance")
ODS1_3_1_D= ODS1_3_1_D[!is.na(ODS1_3_1_D$Avance),]

plot3.2 = ggplotly(ggplot(ODS1_3_1_D, aes(x=Año, y=Avance, colour=Área))+
                     geom_line()+ 
                     theme_light() +
                     labs(x= "Años", y = "Porcentaje", colour = "Área/Dpto."))
```


```{r, warning=FALSE, message=FALSE}
#ODS 1.4.1

## plot4
ODS1_4_1= Area[c(1,2,6)]
  
colnames(ODS1_4_1)= c("Área","Año","Avance")
ODS1_4_1 = ODS1_4_1[!is.na(ODS1_4_1$Avance),]

plot4 = ggplotly(ggplot(ODS1_4_1, aes(x=Año, y=Avance, fill=Área))+
                   geom_bar(stat="identity", position=position_dodge())+
                   theme_light() +
                   scale_fill_viridis(discrete = TRUE,option = "magma")+
                   labs(x= "Años", y = "Porcentaje", colour = "Área/Dpto."))

## plot4.1
ODS1_4_1_R= Regiones[c(1,2,6)]
  
colnames(ODS1_4_1_R)= c("Área","Año","Avance")
ODS1_4_1_R = ODS1_4_1_R[!is.na(ODS1_4_1_R$Avance),]

plot4.1 = ggplotly(ggplot(ODS1_4_1_R, aes(x=Año, y=Avance, fill=Área))+
                   geom_bar(stat="identity", position=position_dodge())+
                   theme_light() +
                   scale_fill_viridis(discrete = TRUE)+
                   labs(x= "Años", y = "Porcentaje", colour = "Área/Dpto."))

## plot4.2
ODS1_4_1_D= Departamentos[c(1,2,6)]
  
colnames(ODS1_4_1_D)= c("Área","Año","Avance")
ODS1_4_1_D= ODS1_4_1_D[!is.na(ODS1_4_1_D$Avance),]

plot4.2 = ggplotly(ggplot(ODS1_4_1_D, aes(x=Año, y=Avance, colour=Área))+
                     geom_line()+ 
                     theme_light() +
                     labs(x= "Años", y = "Porcentaje", colour = "Área/Dpto."))
```


```{r, warning=FALSE, message=FALSE}
#ODS 2.1.1

## plot5
ODS2_1_1= Area[c(1,2,7)]
  
colnames(ODS2_1_1)= c("Área","Año","Avance")
ODS2_1_1 = ODS2_1_1[!is.na(ODS2_1_1$Avance),]

plot5 = ggplotly(ggplot(ODS2_1_1, aes(x=Año, y=Avance, fill=Área))+
                   geom_bar(stat="identity", position=position_dodge())+
                   theme_light() +
                   scale_fill_viridis(discrete = TRUE,option = "magma")+
                   labs(x= "Años", y = "Porcentaje", colour = "Área/Dpto."))

## plot5.1
ODS2_1_1_R= Regiones[c(1,2,7)]
  
colnames(ODS2_1_1_R)= c("Área","Año","Avance")
ODS2_1_1_R = ODS2_1_1_R[!is.na(ODS2_1_1_R$Avance),]

plot5.1 = ggplotly(ggplot(ODS2_1_1_R, aes(x=Año, y=Avance, fill=Área))+
                   geom_bar(stat="identity", position=position_dodge())+
                   theme_light() +
                   scale_fill_viridis(discrete = TRUE)+
                   labs(x= "Años", y = "Porcentaje", colour = "Área/Dpto."))
```


```{r, warning=FALSE, message=FALSE}
#ODS 2.2.1

## plot6
ODS2_2_1= Area[c(1,2,8)]
  
colnames(ODS2_2_1)= c("Área","Año","Avance")
ODS2_2_1 = ODS2_2_1[!is.na(ODS2_2_1$Avance),]

plot6 = ggplotly(ggplot(ODS2_2_1, aes(x=Año, y=Avance, fill=Área))+
                   geom_bar(stat="identity", position=position_dodge())+
                   theme_light() +
                   scale_fill_viridis(discrete = TRUE,option = "magma")+
                   labs(x= "Años", y = "Porcentaje", colour = "Área/Dpto."))

## plot6.1
ODS2_2_1_R= Regiones[c(1,2,8)]
  
colnames(ODS2_2_1_R)= c("Área","Año","Avance")
ODS2_2_1_R = ODS2_2_1_R[!is.na(ODS2_2_1_R$Avance),]

plot6.1 = ggplotly(ggplot(ODS2_2_1_R, aes(x=Año, y=Avance, fill=Área))+
                   geom_bar(stat="identity", position=position_dodge())+
                   theme_light() +
                   scale_fill_viridis(discrete = TRUE)+
                   labs(x= "Años", y = "Porcentaje", colour = "Área/Dpto."))

## plot6.2
ODS2_2_1_D= Departamentos[c(1,2,8)]
  
colnames(ODS2_2_1_D)= c("Área","Año","Avance")
ODS2_2_1_D= ODS2_2_1_D[!is.na(ODS2_2_1_D$Avance),]

plot6.2 = ggplotly(ggplot(ODS2_2_1_D, aes(x=Año, y=Avance, colour=Área))+
                     geom_line()+ 
                     theme_light() +
                     labs(x= "Años", y = "Porcentaje", colour = "Área/Dpto."))

```

```{r, warning=FALSE, message=FALSE}
#ODS 2.2.2

## plot7
ODS2_2_2= Area[c(1,2,9)]
  
colnames(ODS2_2_2)= c("Área","Año","Avance")
ODS2_2_2 = ODS2_2_2[!is.na(ODS2_2_2$Avance),]

plot7 = ggplotly(ggplot(ODS2_2_2, aes(x=Año, y=Avance, fill=Área))+
                   geom_bar(stat="identity", position=position_dodge())+
                   theme_light() +
                   scale_fill_viridis(discrete = TRUE,option = "magma")+
                   labs(x= "Años", y = "Porcentaje", colour = "Área/Dpto."))

## plot7.1
ODS2_2_2_R= Regiones[c(1,2,9)]
  
colnames(ODS2_2_2_R)= c("Área","Año","Avance")
ODS2_2_2_R = ODS2_2_2_R[!is.na(ODS2_2_2_R$Avance),]

plot7.1 = ggplotly(ggplot(ODS2_2_2_R, aes(x=Año, y=Avance, fill=Área))+
                   geom_bar(stat="identity", position=position_dodge())+
                   theme_light() +
                   scale_fill_viridis(discrete = TRUE)+
                   labs(x= "Años", y = "Porcentaje", colour = "Área/Dpto."))

## plot7.2
ODS2_2_2_D= Departamentos[c(1,2,9)]
  
colnames(ODS2_2_2_D)= c("Área","Año","Avance")
ODS2_2_2_D= ODS2_2_2_D[!is.na(ODS2_2_2_D$Avance),]

plot7.2 = ggplotly(ggplot(ODS2_2_2_D, aes(x=Año, y=Avance, colour=Área))+
                     geom_line()+ 
                     theme_light() +
                     labs(x= "Años", y = "Porcentaje", colour = "Área/Dpto."))
```

```{r, warning=FALSE, message=FALSE}
#ODS 3.1.2

## plot8
ODS3_1_2= Area[c(1,2,10)]
ODS3_1_2= subset(ODS3_1_2, Ano>2006)
  
colnames(ODS3_1_2)= c("Área","Año","Avance")
ODS3_1_2 = ODS3_1_2[!is.na(ODS3_1_2$Avance),]

plot8 = ggplotly(ggplot(ODS3_1_2, aes(x=Año, y=Avance, fill=Área))+
                   geom_bar(stat="identity", position=position_dodge())+
                   theme_light() +
                   scale_fill_viridis(discrete = TRUE,option = "magma")+
                   labs(x= "Años", y = "Porcentaje", colour = "Área/Dpto."))

## plot8.1
ODS3_1_2_R= Regiones[c(1,2,10)]
ODS3_1_2_R= subset(ODS3_1_2_R, Ano>2011)
  
colnames(ODS3_1_2_R)= c("Área","Año","Avance")
ODS3_1_2_R = ODS3_1_2_R[!is.na(ODS3_1_2_R$Avance),]

plot8.1 = ggplotly(ggplot(ODS3_1_2_R, aes(x=Año, y=Avance, fill=Área))+
                   geom_bar(stat="identity", position=position_dodge())+
                   theme_light() +
                   scale_fill_viridis(discrete = TRUE)+
                   labs(x= "Años", y = "Porcentaje", colour = "Área/Dpto."))

## plot8.2
ODS3_1_2_D= Departamentos[c(1,2,10)]
ODS3_1_2_D= subset(ODS3_1_2_D, Ano>2005)
  
colnames(ODS3_1_2_D)= c("Área","Año","Avance")
ODS3_1_2_D= ODS3_1_2_D[!is.na(ODS3_1_2_D$Avance),]

plot8.2 = ggplotly(ggplot(ODS3_1_2_D, aes(x=Año, y=Avance, colour=Área))+
                     geom_line()+ 
                     theme_light() +
                     labs(x= "Años", y = "Porcentaje", colour = "Área/Dpto."))
```

```{r, warning=FALSE, message=FALSE}
#ODS 3.2.1

## plot9
ODS3_2_1= Area[c(1,2,11)]
#ODS3_2_1= subset(ODS3_2_1, Ano>2006)
  
colnames(ODS3_2_1)= c("Área","Año","Avance")
ODS3_2_1 = ODS3_2_1[!is.na(ODS3_2_1$Avance),]

plot9 = ggplotly(ggplot(ODS3_2_1, aes(x=Año, y=Avance, fill=Área))+
                   geom_bar(stat="identity", position=position_dodge())+
                   theme_light() +
                   scale_fill_viridis(discrete = TRUE,option = "magma")+
                   labs(x= "Años", y = "Porcentaje", colour = "Área/Dpto."))

## plot9.2
ODS3_2_1_D= Departamentos[c(1,2,11)]
ODS3_2_1_D= subset(ODS3_2_1_D, Ano>2006)
  
colnames(ODS3_2_1_D)= c("Área","Año","Avance")
ODS3_2_1_D= ODS3_2_1_D[!is.na(ODS3_2_1_D$Avance),]

plot9.2 = ggplotly(ggplot(ODS3_2_1_D, aes(x=Año, y=Avance, colour=Área))+
                     geom_line()+ 
                     theme_light() +
                     labs(x= "Años", y = "Porcentaje", colour = "Área/Dpto.")+
                     xlim(2006, 2020))
```

```{r, warning=FALSE, message=FALSE}
#ODS 3.2.2

## plot10
ODS3_2_2= Area[c(1,2,12)]
ODS3_2_2= subset(ODS3_2_2, Ano>2005)
  
colnames(ODS3_2_2)= c("Área","Año","Avance")
ODS3_2_2 = ODS3_2_2[!is.na(ODS3_2_2$Avance),]

plot10 = ggplotly(ggplot(ODS3_2_2, aes(x=Año, y=Avance, fill=Área))+
                   geom_bar(stat="identity", position=position_dodge())+
                   theme_light() +
                   scale_fill_viridis(discrete = TRUE,option = "magma")+
                   labs(x= "Años", y = "Porcentaje", colour = "Área/Dpto."))
```


```{r, warning=FALSE, message=FALSE}
#ODS 3.3.1

## plot11
ODS3_3_1= Area[c(1,2,13)]
ODS3_3_1_R= Regiones[c(1,2,13)]
ODS3_3_1 = merge(ODS3_3_1, ODS3_3_1_R, by=c("DEPARTAMENTO","Ano","ODS3.3.1"), all=TRUE)
ODS3_3_1= subset(ODS3_3_1, Ano>2006)
  
colnames(ODS3_3_1)= c("Área","Año","Avance")
ODS3_3_1 = ODS3_3_1[!is.na(ODS3_3_1$Avance),]

plot11 = ggplotly(ggplot(ODS3_3_1, aes(x=Año, y=Avance, fill=Área))+
                   geom_bar(stat="identity", position=position_dodge())+
                   theme_light() +
                   scale_fill_viridis(discrete = TRUE,option = "magma")+
                   labs(x= "Años", y = "Porcentaje", colour = "Área/Dpto."))

## plot11.2
ODS3_3_1_D= Departamentos[c(1,2,13)]
#ODS3_3_1_D= subset(ODS3_3_1_D, Ano>2005)
  
colnames(ODS3_3_1_D)= c("Área","Año","Avance")
ODS3_3_1_D= ODS3_3_1_D[!is.na(ODS3_3_1_D$Avance),]

plot11.2 = ggplotly(ggplot(ODS3_3_1_D, aes(x=Año, y=Avance, colour=Área))+
                     geom_line()+ 
                     theme_light() +
                     labs(x= "Años", y = "Porcentaje", colour = "Área/Dpto."))
```

```{r, warning=FALSE, message=FALSE}
#ODS 3.3.2

## plot12
ODS3_3_2= Area[c(1,2,14)]
ODS3_3_2_R= Regiones[c(1,2,14)]
ODS3_3_2 = merge(ODS3_3_2, ODS3_3_2_R, by=c("DEPARTAMENTO","Ano","ODS3.3.2"), all=TRUE)
ODS3_3_2= subset(ODS3_3_2, Ano>2006)
  
colnames(ODS3_3_2)= c("Área","Año","Avance")
ODS3_3_2 = ODS3_3_2[!is.na(ODS3_3_2$Avance),]

plot12 = ggplotly(ggplot(ODS3_3_2, aes(x=Año, y=Avance, fill=Área))+
                   geom_bar(stat="identity", position=position_dodge())+
                   theme_light() +
                   scale_fill_viridis(discrete = TRUE,option = "magma")+
                   labs(x= "Años", y = "Porcentaje", colour = "Área/Dpto."))

## plot12.2
ODS3_3_2_D= Departamentos[c(1,2,14)]
#ODS3_3_2_D= subset(ODS3_3_2_D, Ano>2005)
  
colnames(ODS3_3_2_D)= c("Área","Año","Avance")
ODS3_3_2_D= ODS3_3_2_D[!is.na(ODS3_3_2_D$Avance),]

plot12.2 = ggplotly(ggplot(ODS3_3_2_D, aes(x=Año, y=Avance, colour=Área))+
                     geom_line()+ 
                     theme_light() +
                     labs(x= "Años", y = "Porcentaje", colour = "Área/Dpto."))
```

```{r, warning=FALSE, message=FALSE}
#ODS 3.3.3

## plot13
ODS3_3_3= Area[c(1,2,15)]
ODS3_3_3_R= Regiones[c(1,2,15)]
ODS3_3_3 = merge(ODS3_3_3, ODS3_3_3_R, by=c("DEPARTAMENTO","Ano","ODS3.3.3"), all=TRUE)
ODS3_3_3= subset(ODS3_3_3, Ano>2006)
  
colnames(ODS3_3_3)= c("Área","Año","Avance")
ODS3_3_3 = ODS3_3_3[!is.na(ODS3_3_3$Avance),]

plot13 = ggplotly(ggplot(ODS3_3_3, aes(x=Año, y=Avance, fill=Área))+
                   geom_bar(stat="identity", position=position_dodge())+
                   theme_light() +
                   scale_fill_viridis(discrete = TRUE,option = "magma")+
                   labs(x= "Años", y = "Porcentaje", colour = "Área/Dpto."))

## plot13.2
ODS3_3_3_D= Departamentos[c(1,2,15)]
#ODS3_3_3_D= subset(ODS3_3_3_D, Ano>2005)
  
colnames(ODS3_3_3_D)= c("Área","Año","Avance")
ODS3_3_3_D= ODS3_3_3_D[!is.na(ODS3_3_3_D$Avance),]

plot13.2 = ggplotly(ggplot(ODS3_3_3_D, aes(x=Año, y=Avance, colour=Área))+
                     geom_line()+ 
                     theme_light() +
                     labs(x= "Años", y = "Porcentaje", colour = "Área/Dpto."))
```

```{r, warning=FALSE, message=FALSE}
#ODS 3.3.4

## plot14
ODS3_3_4= Area[c(1,2,16)]
ODS3_3_4_R= Regiones[c(1,2,16)]
ODS3_3_4 = merge(ODS3_3_4, ODS3_3_4_R, by=c("DEPARTAMENTO","Ano","ODS3.3.4"), all=TRUE)
ODS3_3_4= subset(ODS3_3_4, Ano>2006)
  
colnames(ODS3_3_4)= c("Área","Año","Avance")
ODS3_3_4 = ODS3_3_4[!is.na(ODS3_3_4$Avance),]

plot14 = ggplotly(ggplot(ODS3_3_4, aes(x=Año, y=Avance, fill=Área))+
                   geom_bar(stat="identity", position=position_dodge())+
                   theme_light() +
                   scale_fill_viridis(discrete = TRUE,option = "magma")+
                   labs(x= "Años", y = "Porcentaje", colour = "Área/Dpto."))

## plot14.2
ODS3_3_4_D= Departamentos[c(1,2,16)]
#ODS3_3_4_D= subset(ODS3_3_4_D, Ano>2005)
  
colnames(ODS3_3_4_D)= c("Área","Año","Avance")
ODS3_3_4_D= ODS3_3_4_D[!is.na(ODS3_3_4_D$Avance),]

plot14.2 = ggplotly(ggplot(ODS3_3_4_D, aes(x=Año, y=Avance, colour=Área))+
                     geom_line()+ 
                     theme_light() +
                     labs(x= "Años", y = "Porcentaje", colour = "Área/Dpto."))
```

```{r, warning=FALSE, message=FALSE}
#ODS 3.5.2

## plot15
ODS3_5_2= Area[c(1,2,17)]
#ODS3_5_2= subset(ODS3_5_2, Ano>2006)
  
colnames(ODS3_5_2)= c("Área","Año","Avance")
ODS3_5_2 = ODS3_5_2[!is.na(ODS3_5_2$Avance),]

plot15 = ggplotly(ggplot(ODS3_5_2, aes(x=Año, y=Avance, fill=Área))+
                   geom_bar(stat="identity", position=position_dodge())+
                   theme_light() +
                   scale_fill_viridis(discrete = TRUE,option = "magma")+
                   labs(x= "Años", y = "Porcentaje", colour = "Área/Dpto."))

## plot15.1
ODS3_5_2_R= Regiones[c(1,2,17)]
#ODS3_5_2_R= subset(ODS3_5_2_R, Ano>2011)
  
colnames(ODS3_5_2_R)= c("Área","Año","Avance")
ODS3_5_2_R = ODS3_5_2_R[!is.na(ODS3_5_2_R$Avance),]

plot15.1 = ggplotly(ggplot(ODS3_5_2_R, aes(x=Año, y=Avance, fill=Área))+
                   geom_bar(stat="identity", position=position_dodge())+
                   theme_light() +
                   scale_fill_viridis(discrete = TRUE)+
                   labs(x= "Años", y = "Porcentaje", colour = "Área/Dpto."))

## plot15.2
ODS3_5_2_D= Departamentos[c(1,2,17)]
#ODS3_5_2_D= subset(ODS3_5_2_D, Ano>2005)
  
colnames(ODS3_5_2_D)= c("Área","Año","Avance")
ODS3_5_2_D= ODS3_5_2_D[!is.na(ODS3_5_2_D$Avance),]

plot15.2 = ggplotly(ggplot(ODS3_5_2_D, aes(x=Año, y=Avance, colour=Área))+
                     geom_line()+ 
                     theme_light() +
                     labs(x= "Años", y = "Porcentaje", colour = "Área/Dpto."))
```

```{r, warning=FALSE, message=FALSE}
#ODS 3.6.1

## plot16
ODS3_6_1= Area[c(1,2,18)]
#ODS3_6_1= subset(ODS3_6_1, Ano>2006)
  
colnames(ODS3_6_1)= c("Área","Año","Avance")
ODS3_6_1 = ODS3_6_1[!is.na(ODS3_6_1$Avance),]

plot16 = ggplotly(ggplot(ODS3_6_1, aes(x=Año, y=Avance, fill=Área))+
                   geom_bar(stat="identity", position=position_dodge())+
                   theme_light() +
                   scale_fill_viridis(discrete = TRUE,option = "magma")+
                   labs(x= "Años", y = "Porcentaje", colour = "Área/Dpto."))

## plot16.2
ODS3_6_1_D= Departamentos[c(1,2,18)]
#ODS3_6_1_D= subset(ODS3_6_1_D, Ano>2005)
  
colnames(ODS3_6_1_D)= c("Área","Año","Avance")
ODS3_6_1_D= ODS3_6_1_D[!is.na(ODS3_6_1_D$Avance),]

plot16.2 = ggplotly(ggplot(ODS3_6_1_D, aes(x=Año, y=Avance, colour=Área))+
                     geom_line()+ 
                     theme_light() +
                     labs(x= "Años", y = "Porcentaje", colour = "Área/Dpto."))
```


```{r, warning=FALSE, message=FALSE}
#ODS 3.7.1

## plot17
ODS3_7_1= Area[c(1,2,19)]
#ODS3_7_1= subset(ODS3_7_1, Ano>2006)
  
colnames(ODS3_7_1)= c("Área","Año","Avance")
ODS3_7_1 = ODS3_7_1[!is.na(ODS3_7_1$Avance),]

plot17 = ggplotly(ggplot(ODS3_7_1, aes(x=Año, y=Avance, fill=Área))+
                   geom_bar(stat="identity", position=position_dodge())+
                   theme_light() +
                   scale_fill_viridis(discrete = TRUE,option = "magma")+
                   labs(x= "Años", y = "Porcentaje", colour = "Área/Dpto."))

## plot17.2
ODS3_7_1_D= Departamentos[c(1,2,19)]
#ODS3_7_1_D= subset(ODS3_7_1_D, Ano>2005)
  
colnames(ODS3_7_1_D)= c("Área","Año","Avance")
ODS3_7_1_D= ODS3_7_1_D[!is.na(ODS3_7_1_D$Avance),]

plot17.2 = ggplotly(ggplot(ODS3_7_1_D, aes(x=Año, y=Avance, colour=Área))+
                     geom_line()+ 
                     theme_light() +
                     labs(x= "Años", y = "Porcentaje", colour = "Área/Dpto."))
```

```{r, warning=FALSE, message=FALSE}
#ODS 3.7.2

## plot18
ODS3_7_2= Area[c(1,2,20)]
ODS3_7_2= subset(ODS3_7_2, Ano>2006)
  
colnames(ODS3_7_2)= c("Área","Año","Avance")
ODS3_7_2 = ODS3_7_2[!is.na(ODS3_7_2$Avance),]

plot18 = ggplotly(ggplot(ODS3_7_2, aes(x=Año, y=Avance, fill=Área))+
                   geom_bar(stat="identity", position=position_dodge())+
                   theme_light() +
                   scale_fill_viridis(discrete = TRUE,option = "magma")+
                   labs(x= "Años", y = "Porcentaje", colour = "Área/Dpto."))
```



```{r, warning=FALSE, message=FALSE}
#ODS 3.8.1

## plot19
ODS3_8_1= Area[c(1,2,21)]
#ODS3_8_1= subset(ODS3_8_1, Ano>2006)
  
colnames(ODS3_8_1)= c("Área","Año","Avance")
ODS3_8_1 = ODS3_8_1[!is.na(ODS3_8_1$Avance),]

plot19 = ggplotly(ggplot(ODS3_8_1, aes(x=Año, y=Avance, fill=Área))+
                   geom_bar(stat="identity", position=position_dodge())+
                   theme_light() +
                   scale_fill_viridis(discrete = TRUE,option = "magma")+
                   labs(x= "Años", y = "Porcentaje", colour = "Área/Dpto."))

## plot19.2
ODS3_8_1_D= Departamentos[c(1,2,21)]
#ODS3_8_1_D= subset(ODS3_8_1_D, Ano>2005)
  
colnames(ODS3_8_1_D)= c("Área","Año","Avance")
ODS3_8_1_D= ODS3_8_1_D[!is.na(ODS3_8_1_D$Avance),]

plot19.2 = ggplotly(ggplot(ODS3_8_1_D, aes(x=Año, y=Avance, colour=Área))+
                     geom_line()+ 
                     theme_light() +
                     labs(x= "Años", y = "Porcentaje", colour = "Área/Dpto.")+
                      xlim(2009,2020))
```

```{r, warning=FALSE, message=FALSE}
#ODS 3.a.1

## plot20
ODS3_a_1= Area[c(1,2,22)]
ODS3_a_1= subset(ODS3_a_1, Ano<2020)
  
colnames(ODS3_a_1)= c("Área","Año","Avance")
ODS3_a_1 = ODS3_a_1[!is.na(ODS3_a_1$Avance),]

plot20 = ggplotly(ggplot(ODS3_a_1, aes(x=Año, y=Avance, fill=Área))+
                   geom_bar(stat="identity", position=position_dodge())+
                   theme_light() +
                   scale_fill_viridis(discrete = TRUE,option = "magma")+
                   labs(x= "Años", y = "Porcentaje", colour = "Área/Dpto."))

## plot20.1
ODS3_a_1_R= Regiones[c(1,2,22)]
ODS3_a_1_R= subset(ODS3_a_1_R, Ano<2020)
  
colnames(ODS3_a_1_R)= c("Área","Año","Avance")
ODS3_a_1_R = ODS3_a_1_R[!is.na(ODS3_a_1_R$Avance),]

plot20.1 = ggplotly(ggplot(ODS3_a_1_R, aes(x=Año, y=Avance, fill=Área))+
                   geom_bar(stat="identity", position=position_dodge())+
                   theme_light() +
                   scale_fill_viridis(discrete = TRUE)+
                   labs(x= "Años", y = "Porcentaje", colour = "Área/Dpto."))

## plot20.2
ODS3_a_1_D= Departamentos[c(1,2,22)]
#ODS3_a_1_D= subset(ODS3_a_1_D, Ano>2005)
  
colnames(ODS3_a_1_D)= c("Área","Año","Avance")
ODS3_a_1_D= ODS3_a_1_D[!is.na(ODS3_a_1_D$Avance),]

plot20.2 = ggplotly(ggplot(ODS3_a_1_D, aes(x=Año, y=Avance, colour=Área))+
                     geom_line()+ 
                     theme_light() +
                     labs(x= "Años", y = "Porcentaje", colour = "Área/Dpto."))
```


```{r, warning=FALSE, message=FALSE}
#ODS 3.c.1

## plot21
ODS3_c_1= Area[c(1,2,23)]
#ODS3_c_1= subset(ODS3_c_1, Ano>2006)
  
colnames(ODS3_c_1)= c("Área","Año","Avance")
ODS3_c_1 = ODS3_c_1[!is.na(ODS3_c_1$Avance),]

plot21 = ggplotly(ggplot(ODS3_c_1, aes(x=Año, y=Avance, fill=Área))+
                   geom_bar(stat="identity", position=position_dodge())+
                   theme_light() +
                   scale_fill_viridis(discrete = TRUE,option = "magma")+
                   labs(x= "Años", y = "Porcentaje", colour = "Área/Dpto.")+
                    xlim(2009,2021))

## plot21.2
ODS3_c_1_D= Departamentos[c(1,2,23)]
#ODS3_c_1_D= subset(ODS3_c_1_D, Ano>2005)
  
colnames(ODS3_c_1_D)= c("Área","Año","Avance")
ODS3_c_1_D= ODS3_c_1_D[!is.na(ODS3_c_1_D$Avance),]

plot21.2 = ggplotly(ggplot(ODS3_c_1_D, aes(x=Año, y=Avance, colour=Área))+
                     geom_line()+ 
                     theme_light() +
                     labs(x= "Años", y = "Porcentaje", colour = "Área/Dpto.")+
                    xlim(2009,2020))
```


```{r, warning=FALSE, message=FALSE}
#ODS 4.1.1.4

## plot22
ODS4_1_1= Area[c(1,2,24)]
#ODS4_1_1= subset(ODS4_1_1, Ano>2006)
  
colnames(ODS4_1_1)= c("Área","Año","Avance")
ODS4_1_1 = ODS4_1_1[!is.na(ODS4_1_1$Avance),]

plot22 = ggplotly(ggplot(ODS4_1_1, aes(x=Año, y=Avance, fill=Área))+
                   geom_bar(stat="identity", position=position_dodge())+
                   theme_light() +
                   scale_fill_viridis(discrete = TRUE,option = "magma")+
                   labs(x= "Años", y = "Porcentaje", colour = "Área/Dpto."))

## plot22.2
ODS4_1_1_D= Departamentos[c(1,2,24)]
#ODS4_1_1_D= subset(ODS4_1_1_D, Ano>2005)
  
colnames(ODS4_1_1_D)= c("Área","Año","Avance")
ODS4_1_1_D= ODS4_1_1_D[!is.na(ODS4_1_1_D$Avance),]

plot22.2 = ggplotly(ggplot(ODS4_1_1_D, aes(x=Año, y=Avance, colour=Área))+
                     geom_line()+ 
                     theme_light() +
                     labs(x= "Años", y = "Porcentaje", colour = "Área/Dpto."))
```


```{r, warning=FALSE, message=FALSE}
#ODS 4.1.1.2

## plot23
ODS4_1_2= Area[c(1,2,25)]
#ODS4_1_2= subset(ODS4_1_2, Ano>2006)
  
colnames(ODS4_1_2)= c("Área","Año","Avance")
ODS4_1_2 = ODS4_1_2[!is.na(ODS4_1_2$Avance),]

plot23 = ggplotly(ggplot(ODS4_1_2, aes(x=Año, y=Avance, fill=Área))+
                   geom_bar(stat="identity", position=position_dodge())+
                   theme_light() +
                   scale_fill_viridis(discrete = TRUE,option = "magma")+
                   labs(x= "Años", y = "Porcentaje", colour = "Área/Dpto."))

## plot23.2
ODS4_1_2_D= Departamentos[c(1,2,25)]
#ODS4_1_2_D= subset(ODS4_1_2_D, Ano>2005)
  
colnames(ODS4_1_2_D)= c("Área","Año","Avance")
ODS4_1_2_D= ODS4_1_2_D[!is.na(ODS4_1_2_D$Avance),]

plot23.2 = ggplotly(ggplot(ODS4_1_2_D, aes(x=Año, y=Avance, colour=Área))+
                     geom_line()+ 
                     theme_light() +
                     labs(x= "Años", y = "Porcentaje", colour = "Área/Dpto."))
```

```{r, warning=FALSE, message=FALSE}
#ODS 4.1.1.3

## plot24
ODS4_1_3= Area[c(1,2,26)]
#ODS4_1_3= subset(ODS4_1_3, Ano>2006)
  
colnames(ODS4_1_3)= c("Área","Año","Avance")
ODS4_1_3 = ODS4_1_3[!is.na(ODS4_1_3$Avance),]

plot24 = ggplotly(ggplot(ODS4_1_3, aes(x=Año, y=Avance, fill=Área))+
                   geom_bar(stat="identity", position=position_dodge())+
                   theme_light() +
                   scale_fill_viridis(discrete = TRUE,option = "magma")+
                   labs(x= "Años", y = "Porcentaje", colour = "Área/Dpto."))

## plot24.2
ODS4_1_3_D= Departamentos[c(1,2,26)]
#ODS4_1_3_D= subset(ODS4_1_3_D, Ano>2005)
  
colnames(ODS4_1_3_D)= c("Área","Año","Avance")
ODS4_1_3_D= ODS4_1_3_D[!is.na(ODS4_1_3_D$Avance),]

plot24.2 = ggplotly(ggplot(ODS4_1_3_D, aes(x=Año, y=Avance, colour=Área))+
                     geom_line()+ 
                     theme_light() +
                     labs(x= "Años", y = "Porcentaje", colour = "Área/Dpto."))
```


```{r, warning=FALSE, message=FALSE}
#ODS 4.1.1.4

## plot25
ODS4_1_4= Area[c(1,2,27)]
#ODS4_1_4= subset(ODS4_1_4, Ano>2006)
  
colnames(ODS4_1_4)= c("Área","Año","Avance")
ODS4_1_4 = ODS4_1_4[!is.na(ODS4_1_4$Avance),]

plot25 = ggplotly(ggplot(ODS4_1_4, aes(x=Año, y=Avance, fill=Área))+
                   geom_bar(stat="identity", position=position_dodge())+
                   theme_light() +
                   scale_fill_viridis(discrete = TRUE,option = "magma")+
                   labs(x= "Años", y = "Porcentaje", colour = "Área/Dpto."))

## plot25.2
ODS4_1_4_D= Departamentos[c(1,2,27)]
#ODS4_1_4_D= subset(ODS4_1_4_D, Ano>2005)
  
colnames(ODS4_1_4_D)= c("Área","Año","Avance")
ODS4_1_4_D= ODS4_1_4_D[!is.na(ODS4_1_4_D$Avance),]

plot25.2 = ggplotly(ggplot(ODS4_1_4_D, aes(x=Año, y=Avance, colour=Área))+
                     geom_line()+ 
                     theme_light() +
                     labs(x= "Años", y = "Porcentaje", colour = "Área/Dpto."))
```


```{r, warning=FALSE, message=FALSE}
#ODS 4.2.2

## plot26
ODS4_2_2= Area[c(1,2,28)]
#ODS4_2_2= subset(ODS4_2_2, Ano<2020)
  
colnames(ODS4_2_2)= c("Área","Año","Avance")
ODS4_2_2 = ODS4_2_2[!is.na(ODS4_2_2$Avance),]

plot26 = ggplotly(ggplot(ODS4_2_2, aes(x=Año, y=Avance, fill=Área))+
                   geom_bar(stat="identity", position=position_dodge())+
                   theme_light() +
                   scale_fill_viridis(discrete = TRUE,option = "magma")+
                   labs(x= "Años", y = "Porcentaje", colour = "Área/Dpto."))

## plot26.1
ODS4_2_2_R= Regiones[c(1,2,28)]
#ODS4_2_2_R= subset(ODS4_2_2_R, Ano<2020)
  
colnames(ODS4_2_2_R)= c("Área","Año","Avance")
ODS4_2_2_R = ODS4_2_2_R[!is.na(ODS4_2_2_R$Avance),]

plot26.1 = ggplotly(ggplot(ODS4_2_2_R, aes(x=Año, y=Avance, fill=Área))+
                   geom_bar(stat="identity", position=position_dodge())+
                   theme_light() +
                   scale_fill_viridis(discrete = TRUE)+
                   labs(x= "Años", y = "Porcentaje", colour = "Área/Dpto."))

## plot26.2
ODS4_2_2_D= Departamentos[c(1,2,28)]
#ODS4_2_2_D= subset(ODS4_2_2_D, Ano>2005)
  
colnames(ODS4_2_2_D)= c("Área","Año","Avance")
ODS4_2_2_D= ODS4_2_2_D[!is.na(ODS4_2_2_D$Avance),]

plot26.2 = ggplotly(ggplot(ODS4_2_2_D, aes(x=Año, y=Avance, colour=Área))+
                     geom_line()+ 
                     theme_light() +
                     labs(x= "Años", y = "Porcentaje", colour = "Área/Dpto."))
```



```{r, warning=FALSE, message=FALSE}
#ODS 4.3.1

## plot27
ODS4_3_1= Area[c(1,2,29)]
#ODS4_3_1= subset(ODS4_3_1, Ano<2020)
  
colnames(ODS4_3_1)= c("Área","Año","Avance")
ODS4_3_1 = ODS4_3_1[!is.na(ODS4_3_1$Avance),]

plot27 = ggplotly(ggplot(ODS4_3_1, aes(x=Año, y=Avance, fill=Área))+
                   geom_bar(stat="identity", position=position_dodge())+
                   theme_light() +
                   scale_fill_viridis(discrete = TRUE,option = "magma")+
                   labs(x= "Años", y = "Porcentaje", colour = "Área/Dpto."))

## plot27.1
ODS4_3_1_R= Regiones[c(1,2,29)]
#ODS4_3_1_R= subset(ODS4_3_1_R, Ano<2020)
  
colnames(ODS4_3_1_R)= c("Área","Año","Avance")
ODS4_3_1_R = ODS4_3_1_R[!is.na(ODS4_3_1_R$Avance),]

plot27.1 = ggplotly(ggplot(ODS4_3_1_R, aes(x=Año, y=Avance, fill=Área))+
                   geom_bar(stat="identity", position=position_dodge())+
                   theme_light() +
                   scale_fill_viridis(discrete = TRUE)+
                   labs(x= "Años", y = "Porcentaje", colour = "Área/Dpto."))

## plot27.2
ODS4_3_1_D= Departamentos[c(1,2,29)]
#ODS4_3_1_D= subset(ODS4_3_1_D, Ano>2005)
  
colnames(ODS4_3_1_D)= c("Área","Año","Avance")
ODS4_3_1_D= ODS4_3_1_D[!is.na(ODS4_3_1_D$Avance),]

plot27.2 = ggplotly(ggplot(ODS4_3_1_D, aes(x=Año, y=Avance, colour=Área))+
                     geom_line()+ 
                     theme_light() +
                     labs(x= "Años", y = "Porcentaje", colour = "Área/Dpto."))
```


```{r, warning=FALSE, message=FALSE}
#ODS 4.5.1

## plot28
ODS4_5_1= Area[c(1,2,30)]
#ODS4_5_1= subset(ODS4_5_1, Ano<2020)
  
colnames(ODS4_5_1)= c("Área","Año","Avance")
ODS4_5_1 = ODS4_5_1[!is.na(ODS4_5_1$Avance),]

plot28 = ggplotly(ggplot(ODS4_5_1, aes(x=Año, y=Avance, fill=Área))+
                   geom_bar(stat="identity", position=position_dodge())+
                   theme_light() +
                   scale_fill_viridis(discrete = TRUE,option = "magma")+
                   labs(x= "Años", y = "Porcentaje", colour = "Área/Dpto."))

## plot28.1
ODS4_5_1_R= Regiones[c(1,2,30)]
#ODS4_5_1_R= subset(ODS4_5_1_R, Ano<2020)
  
colnames(ODS4_5_1_R)= c("Área","Año","Avance")
ODS4_5_1_R = ODS4_5_1_R[!is.na(ODS4_5_1_R$Avance),]

plot28.1 = ggplotly(ggplot(ODS4_5_1_R, aes(x=Año, y=Avance, fill=Área))+
                   geom_bar(stat="identity", position=position_dodge())+
                   theme_light() +
                   scale_fill_viridis(discrete = TRUE)+
                   labs(x= "Años", y = "Porcentaje", colour = "Área/Dpto."))
```


```{r, warning=FALSE, message=FALSE}
#ODS 4.6.1

## plot29
ODS4_6_1= Area[c(1,2,31)]
#ODS4_6_1= subset(ODS4_6_1, Ano<2020)
  
colnames(ODS4_6_1)= c("Área","Año","Avance")
ODS4_6_1 = ODS4_6_1[!is.na(ODS4_6_1$Avance),]

plot29 = ggplotly(ggplot(ODS4_6_1, aes(x=Año, y=Avance, fill=Área))+
                   geom_bar(stat="identity", position=position_dodge())+
                   theme_light() +
                   scale_fill_viridis(discrete = TRUE,option = "magma")+
                   labs(x= "Años", y = "Porcentaje", colour = "Área/Dpto."))

## plot29.1
ODS4_6_1_R= Regiones[c(1,2,31)]
#ODS4_6_1_R= subset(ODS4_6_1_R, Ano<2020)
  
colnames(ODS4_6_1_R)= c("Área","Año","Avance")
ODS4_6_1_R = ODS4_6_1_R[!is.na(ODS4_6_1_R$Avance),]

plot29.1 = ggplotly(ggplot(ODS4_6_1_R, aes(x=Año, y=Avance, fill=Área))+
                   geom_bar(stat="identity", position=position_dodge())+
                   theme_light() +
                   scale_fill_viridis(discrete = TRUE)+
                   labs(x= "Años", y = "Porcentaje", colour = "Área/Dpto."))

## plot29.2
ODS4_6_1_D= Departamentos[c(1,2,31)]
#ODS4_6_1_D= subset(ODS4_6_1_D, Ano>2005)
  
colnames(ODS4_6_1_D)= c("Área","Año","Avance")
ODS4_6_1_D= ODS4_6_1_D[!is.na(ODS4_6_1_D$Avance),]

plot29.2 = ggplotly(ggplot(ODS4_6_1_D, aes(x=Año, y=Avance, colour=Área))+
                     geom_line()+ 
                     theme_light() +
                     labs(x= "Años", y = "Porcentaje", colour = "Área/Dpto.")+
                      xlim(2007,2020))

```


```{r, warning=FALSE, message=FALSE}
#ODS 4.a.1.a

## plot30
ODS4_a_1= Area[c(1,2,32)]
#ODS4_a_1= subset(ODS4_a_1, Ano>2006)
  
colnames(ODS4_a_1)= c("Área","Año","Avance")
ODS4_a_1 = ODS4_a_1[!is.na(ODS4_a_1$Avance),]

plot30 = ggplotly(ggplot(ODS4_a_1, aes(x=Año, y=Avance, fill=Área))+
                   geom_bar(stat="identity", position=position_dodge())+
                   theme_light() +
                   scale_fill_viridis(discrete = TRUE,option = "magma")+
                   labs(x= "Años", y = "Porcentaje", colour = "Área/Dpto."))

## plot30.2
ODS4_a_1_D= Departamentos[c(1,2,32)]
#ODS4_a_1_D= subset(ODS4_a_1_D, Ano>2005)
  
colnames(ODS4_a_1_D)= c("Área","Año","Avance")
ODS4_a_1_D= ODS4_a_1_D[!is.na(ODS4_a_1_D$Avance),]

plot30.2 = ggplotly(ggplot(ODS4_a_1_D, aes(x=Año, y=Avance, colour=Área))+
                     geom_line()+ 
                     theme_light() +
                     labs(x= "Años", y = "Porcentaje", colour = "Área/Dpto."))
```


```{r, warning=FALSE, message=FALSE}
#ODS 4.a.1.e

## plot31
ODS4_a_2= Area[c(1,2,33)]
#ODS4_a_2= subset(ODS4_a_2, Ano>2006)
  
colnames(ODS4_a_2)= c("Área","Año","Avance")
ODS4_a_2 = ODS4_a_2[!is.na(ODS4_a_2$Avance),]

plot31 = ggplotly(ggplot(ODS4_a_2, aes(x=Año, y=Avance, fill=Área))+
                   geom_bar(stat="identity", position=position_dodge())+
                   theme_light() +
                   scale_fill_viridis(discrete = TRUE,option = "magma")+
                   labs(x= "Años", y = "Porcentaje", colour = "Área/Dpto.")+
                    xlim(2009,2020))

## plot31.2
ODS4_a_2_D= Departamentos[c(1,2,33)]
#ODS4_a_2_D= subset(ODS4_a_2_D, Ano>2005)
  
colnames(ODS4_a_2_D)= c("Área","Año","Avance")
ODS4_a_2_D= ODS4_a_2_D[!is.na(ODS4_a_2_D$Avance),]

plot31.2 = ggplotly(ggplot(ODS4_a_2_D, aes(x=Año, y=Avance, colour=Área))+
                     geom_line()+ 
                     theme_light() +
                     labs(x= "Años", y = "Porcentaje", colour = "Área/Dpto."))

```


```{r, warning=FALSE, message=FALSE}
#ODS 4.a.1.f

## plot32
ODS4_a_3= Area[c(1,2,34)]
#ODS4_a_3= subset(ODS4_a_3, Ano>2006)
  
colnames(ODS4_a_3)= c("Área","Año","Avance")
ODS4_a_3 = ODS4_a_3[!is.na(ODS4_a_3$Avance),]

plot32 = ggplotly(ggplot(ODS4_a_3, aes(x=Año, y=Avance, fill=Área))+
                   geom_bar(stat="identity", position=position_dodge())+
                   theme_light() +
                   scale_fill_viridis(discrete = TRUE,option = "magma")+
                   labs(x= "Años", y = "Porcentaje", colour = "Área/Dpto.")+
                    xlim(2009,2020))

## plot32.2
ODS4_a_3_D= Departamentos[c(1,2,34)]
#ODS4_a_3_D= subset(ODS4_a_3_D, Ano>2005)
  
colnames(ODS4_a_3_D)= c("Área","Año","Avance")
ODS4_a_3_D= ODS4_a_3_D[!is.na(ODS4_a_3_D$Avance),]

plot32.2 = ggplotly(ggplot(ODS4_a_3_D, aes(x=Año, y=Avance, colour=Área))+
                     geom_line()+ 
                     theme_light() +
                     labs(x= "Años", y = "Porcentaje", colour = "Área/Dpto.")+
                    xlim(2009,2020))
```


```{r, warning=FALSE, message=FALSE}
#ODS 4.c.1

## plot33
ODS4_c_1= Area[c(1,2,35)]
#ODS4_c_1= subset(ODS4_c_1, Ano>2006)
  
colnames(ODS4_c_1)= c("Área","Año","Avance")
ODS4_c_1 = ODS4_c_1[!is.na(ODS4_c_1$Avance),]

plot33 = ggplotly(ggplot(ODS4_c_1, aes(x=Año, y=Avance, fill=Área))+
                   geom_bar(stat="identity", position=position_dodge())+
                   theme_light() +
                   scale_fill_viridis(discrete = TRUE,option = "magma")+
                   labs(x= "Años", y = "Porcentaje", colour = "Área/Dpto."))

## plot33.2
ODS4_c_1_D= Departamentos[c(1,2,35)]
#ODS4_c_1_D= subset(ODS4_c_1_D, Ano>2005)
  
colnames(ODS4_c_1_D)= c("Área","Año","Avance")
ODS4_c_1_D= ODS4_c_1_D[!is.na(ODS4_c_1_D$Avance),]

plot33.2 = ggplotly(ggplot(ODS4_c_1_D, aes(x=Año, y=Avance, colour=Área))+
                     geom_line()+ 
                     theme_light() +
                     labs(x= "Años", y = "Porcentaje", colour = "Área/Dpto."))
```

```{r, warning=FALSE, message=FALSE}
#ODS 5.2.1

## plot34
ODS5_2_1= Area[c(1,2,36)]
#ODS5_2_1= subset(ODS5_2_1, Ano>2006)
  
colnames(ODS5_2_1)= c("Área","Año","Avance")
ODS5_2_1 = ODS5_2_1[!is.na(ODS5_2_1$Avance),]

plot34 = ggplotly(ggplot(ODS5_2_1, aes(x=Año, y=Avance, fill=Área))+
                   geom_bar(stat="identity", position=position_dodge())+
                   theme_light() +
                   scale_fill_viridis(discrete = TRUE,option = "magma")+
                   labs(x= "Años", y = "Porcentaje", colour = "Área/Dpto.")+
                    xlim(2012,2020))

## plot34.2
ODS5_2_1_D= Departamentos[c(1,2,36)]
#ODS5_2_1_D= subset(ODS5_2_1_D, Ano>2005)
  
colnames(ODS5_2_1_D)= c("Área","Año","Avance")
ODS5_2_1_D= ODS5_2_1_D[!is.na(ODS5_2_1_D$Avance),]

plot34.2 = ggplotly(ggplot(ODS5_2_1_D, aes(x=Año, y=Avance, colour=Área))+
                     geom_line()+ 
                     theme_light() +
                     labs(x= "Años", y = "Porcentaje", colour = "Área/Dpto.")+
                    xlim(2012,2020))
```



```{r, warning=FALSE, message=FALSE}
#ODS 5.5.2

## plot35
ODS5_5_2= Area[c(1,2,37)]
#ODS5_5_2= subset(ODS5_5_2, Ano>2006)
  
colnames(ODS5_5_2)= c("Área","Año","Avance")
ODS5_5_2 = ODS5_5_2[!is.na(ODS5_5_2$Avance),]

plot35 = ggplotly(ggplot(ODS5_5_2, aes(x=Año, y=Avance, fill=Área))+
                   geom_bar(stat="identity", position=position_dodge())+
                   theme_light() +
                   scale_fill_viridis(discrete = TRUE,option = "magma")+
                   labs(x= "Años", y = "Porcentaje", colour = "Área/Dpto.")+
                    xlim(1999,2020))

## plot35.2
ODS5_5_2_D= Departamentos[c(1,2,37)]
#ODS5_5_2_D= subset(ODS5_5_2_D, Ano>2005)
  
colnames(ODS5_5_2_D)= c("Área","Año","Avance")
ODS5_5_2_D= ODS5_5_2_D[!is.na(ODS5_5_2_D$Avance),]

plot35.2 = ggplotly(ggplot(ODS5_5_2_D, aes(x=Año, y=Avance, colour=Área))+
                     geom_line()+ 
                     theme_light() +
                     labs(x= "Años", y = "Porcentaje", colour = "Área/Dpto.")+
                    xlim(1999,2020))
```


```{r, warning=FALSE, message=FALSE}
#ODS 5.5.2

## plot36
ODS5_5_3= Area[c(1,2,38)]
#ODS5_5_3= subset(ODS5_5_3, Ano>2006)
  
colnames(ODS5_5_3)= c("Área","Año","Avance")
ODS5_5_3 = ODS5_5_3[!is.na(ODS5_5_3$Avance),]

plot36 = ggplotly(ggplot(ODS5_5_3, aes(x=Año, y=Avance, fill=Área))+
                   geom_bar(stat="identity", position=position_dodge())+
                   theme_light() +
                   scale_fill_viridis(discrete = TRUE,option = "magma")+
                   labs(x= "Años", y = "Porcentaje", colour = "Área/Dpto.")+
                    xlim(1999,2020))

## plot36.2
ODS5_5_3_D= Departamentos[c(1,2,38)]
#ODS5_5_3_D= subset(ODS5_5_3_D, Ano>2005)
  
colnames(ODS5_5_3_D)= c("Área","Año","Avance")
ODS5_5_3_D= ODS5_5_3_D[!is.na(ODS5_5_3_D$Avance),]

plot36.2 = ggplotly(ggplot(ODS5_5_3_D, aes(x=Año, y=Avance, colour=Área))+
                     geom_line()+ 
                     theme_light() +
                     labs(x= "Años", y = "Porcentaje", colour = "Área/Dpto.")+
                    xlim(1999,2020))
```


```{r, warning=FALSE, message=FALSE}
#ODS 5.5.4

## plot37
ODS5_5_4= Area[c(1,2,39)]
#ODS5_5_4= subset(ODS5_5_4, Ano<2020)
  
colnames(ODS5_5_4)= c("Área","Año","Avance")
ODS5_5_4 = ODS5_5_4[!is.na(ODS5_5_4$Avance),]

plot37 = ggplotly(ggplot(ODS5_5_4, aes(x=Año, y=Avance, fill=Área))+
                   geom_bar(stat="identity", position=position_dodge())+
                   theme_light() +
                   scale_fill_viridis(discrete = TRUE,option = "magma")+
                   labs(x= "Años", y = "Porcentaje", colour = "Área/Dpto."))

## plot37.1
ODS5_5_4_R= Regiones[c(1,2,39)]
#ODS5_5_4_R= subset(ODS5_5_4_R, Ano<2020)
  
colnames(ODS5_5_4_R)= c("Área","Año","Avance")
ODS5_5_4_R = ODS5_5_4_R[!is.na(ODS5_5_4_R$Avance),]

plot37.1 = ggplotly(ggplot(ODS5_5_4_R, aes(x=Año, y=Avance, fill=Área))+
                   geom_bar(stat="identity", position=position_dodge())+
                   theme_light() +
                   scale_fill_viridis(discrete = TRUE)+
                   labs(x= "Años", y = "Porcentaje", colour = "Área/Dpto."))
```


```{r}
#ODS 6.1.1

## plot38
ODS6_1_1= Area[c(1,2,40)]
#ODS6_1_1= subset(ODS6_1_1, Ano>2006)
  
colnames(ODS6_1_1)= c("Área","Año","Avance")
ODS6_1_1 = ODS6_1_1[!is.na(ODS6_1_1$Avance),]

plot38 = ggplotly(ggplot(ODS6_1_1, aes(x=Año, y=Avance, fill=Área))+
                   geom_bar(stat="identity", position=position_dodge())+
                   theme_light() +
                   scale_fill_viridis(discrete = TRUE,option = "magma")+
                   labs(x= "Años", y = "Porcentaje", colour = "Área/Dpto."))

## plot38.1
#ODS6_1_1_R= Regiones[c(1,2,40)]
#ODS6_1_1_R= subset(ODS6_1_1_R, Ano>2011)
  
#colnames(ODS6_1_1_R)= c("Área","Año","Avance")
#ODS6_1_1_R = ODS6_1_1_R[!is.na(ODS6_1_1_R$Avance),]

#plot38.1 = ggplotly(ggplot(ODS6_1_1_R, aes(x=Año, y=Avance, fill=Área))+
 #                  geom_bar(stat="identity", position=position_dodge())+
  #                 theme_light() +
   #                scale_fill_viridis(discrete = TRUE)+
    #               labs(x= "Años", y = "Porcentaje", colour = "Área/Dpto."))

## plot38.2
ODS6_1_1_D= Departamentos[c(1,2,40)]
#ODS6_1_1_D= subset(ODS6_1_1_D, Ano>2005)
  
colnames(ODS6_1_1_D)= c("Área","Año","Avance")
ODS6_1_1_D= ODS6_1_1_D[!is.na(ODS6_1_1_D$Avance),]

plot38.2 = ggplotly(ggplot(ODS6_1_1_D, aes(x=Año, y=Avance, colour=Área))+
                     geom_line()+ 
                     theme_light() +
                     labs(x= "Años", y = "Porcentaje", colour = "Área/Dpto."))
```


```{r}
#ODS 6.2.1

## plot39
ODS6_2_1= Area[c(1,2,41)]
#ODS6_2_1= subset(ODS6_2_1, Ano>2006)
  
colnames(ODS6_2_1)= c("Área","Año","Avance")
ODS6_2_1 = ODS6_2_1[!is.na(ODS6_2_1$Avance),]

plot39 = ggplotly(ggplot(ODS6_2_1, aes(x=Año, y=Avance, fill=Área))+
                   geom_bar(stat="identity", position=position_dodge())+
                   theme_light() +
                   scale_fill_viridis(discrete = TRUE,option = "magma")+
                   labs(x= "Años", y = "Porcentaje", colour = "Área/Dpto.")+
                     xlim(2009, 2020))

## plot39.1
ODS6_2_1_R= Regiones[c(1,2,41)]
#ODS6_2_1_R= subset(ODS6_2_1_R, Ano>2011)
  
colnames(ODS6_2_1_R)= c("Área","Año","Avance")
ODS6_2_1_R = ODS6_2_1_R[!is.na(ODS6_2_1_R$Avance),]

plot39.1 = ggplotly(ggplot(ODS6_2_1_R, aes(x=Año, y=Avance, fill=Área))+
                   geom_bar(stat="identity", position=position_dodge())+
                   theme_light() +
                   scale_fill_viridis(discrete = TRUE)+
                   labs(x= "Años", y = "Porcentaje", colour = "Área/Dpto.")+
                     xlim(2009, 2020))

## plot39.2
ODS6_2_1_D= Departamentos[c(1,2,41)]
#ODS6_2_1_D= subset(ODS6_2_1_D, Ano>2005)
  
colnames(ODS6_2_1_D)= c("Área","Año","Avance")
ODS6_2_1_D= ODS6_2_1_D[!is.na(ODS6_2_1_D$Avance),]

plot39.2 = ggplotly(ggplot(ODS6_2_1_D, aes(x=Año, y=Avance, colour=Área))+
                     geom_line()+ 
                     theme_light() +
                     labs(x= "Años", y = "Porcentaje", colour = "Área/Dpto.")+
                     xlim(2009, 2020))

```

**ODS 1** 
=====================================

Column {data-width=120}
-------------------------------------
    
### **Fin de la pobreza** 

Poner fin a la pobreza en todas sus formas en todo el mundo.

*Elaborado por el Observatorio de Políticas Públicas.*

Column {.tabset}
-------------------------------------

### **1.1.1**

```{r, fig.height = 5, fig.width = 8, fig.align = "center"}
titulo = "1.1.1 Incidencia de la pobreza extrema"

subplot(subplot(plot1, plot1.1), plot1.2, nrows = 2) %>% layout(title = titulo,margin=list(t = 50))
```

### **1.2.1**

```{r,fig.height = 5, fig.width = 8, fig.align = "center"}
titulo = "1.2.1 Incidencia de la pobreza monetaria total"

subplot(subplot(plot2, plot2.1), plot2.2, nrows = 2) %>% layout(title = titulo,margin=list(t = 50))
```


### **1.3.1**

```{r,fig.height = 5, fig.width = 8, fig.align = "center"}
titulo = "1.3.1 Proporción de población de 14 a más años de edad con seguro de pensión"

subplot(subplot(plot3, plot3.1), plot3.2, nrows = 2) %>% layout(title = titulo,margin=list(t = 50))
```


### **1.4.1**

```{r,fig.height = 5, fig.width = 8, fig.align = "center"}
titulo = "1.4.1 Proporción de la población que vive en hogares con acceso a servicios básicos de infraestructura"

subplot(subplot(plot4, plot4.1), plot4.2, nrows = 2) %>% layout(title = titulo,margin=list(t = 50))
```

### Referencias

* Instituto Nacional de Estadística e Informática. (2020). Encuesta Nacional de Hogares [Conjunto de datos]. http://iinei.inei.gob.pe/microdatos/

**ODS 2** 
=====================================

Column {data-width=120}
-------------------------------------
    
### **Hambre cero** 

Poner fin al hambre.

*Elaborado por el Observatorio de Políticas Públicas.*

Column {.tabset}
-------------------------------------

### **2.1.1**

```{r,fig.height = 5, fig.width = 8, fig.align = "center"}
titulo = "2.1.1 Incidencia del déficit calórico"

subplot(plot5, plot5.1, nrows = 2)  %>% layout(title = titulo,margin=list(t = 50))
```

### **2.2.1**

```{r,fig.height = 5, fig.width = 8, fig.align = "center"}
titulo = "2.2.1 Tasa de desnutrición crónica entre las niñas y niños menores de 5 años (OMS)"

subplot(subplot(plot6, plot6.1), plot6.2, nrows = 2) %>% layout(title = titulo,margin=list(t = 50))
```

### **2.2.2**
```{r}
titulo = "2.2.2 Tasa de desnutrición aguda entre las niñas y niños menores de 5 años (OMS)"

subplot(subplot(plot7, plot7.1), plot7.2, nrows = 2) %>% layout(title = titulo,margin=list(t = 50))
```

### Referencias 

**ODS 3** 
=====================================

Column {data-width=120}
-------------------------------------
    
### **Salud y Bienestar** 

Garantizar una vida sana y promover el bienestar para todos en todas las edades.


*Elaborado por el Observatorio de Políticas Públicas.*

Column {.tabset}
-------------------------------------

### **3.1.2**

```{r,fig.height = 5, fig.width = 8, fig.align = "center"}
titulo = "3.1.2 Proporción de partos atendidos por personal sanitario especializado"

subplot(subplot(plot8, plot8.1), plot8.2, nrows = 2) %>% layout(title = titulo,margin=list(t = 50))
```

### **3.2.1**

```{r,fig.height = 5, fig.width = 8, fig.align = "center"}
titulo = "3.2.1 Tasa de mortalidad de niños menores de 5 años de edad"

subplot(plot9, plot9.2, nrows = 2) %>% layout(title = titulo,margin=list(t = 50))
```

### **3.2.2**

```{r,fig.height = 5, fig.width = 8, fig.align = "center"}
titulo = "3.2.1 Tasa de mortalidad de niños menores de 5 años de edad"

plot10 %>% layout(title = titulo,margin=list(t = 50))
```

### **3.3.1**

```{r}
titulo = "3.3.1 Tasa de notificación de casos del Virus de la Inmunodeficiencia Humana (VIH) por cada 100 000 habitantes"

subplot(plot11, plot11.2, nrows = 2) %>% layout(title = titulo,margin=list(t = 50))
```


### **3.3.2**

```{r}
titulo = "3.3.2 Incidencia de la tuberculosis por cada 100 000 habitantes"

subplot(plot12, plot12.2, nrows = 2) %>% layout(title = titulo,margin=list(t = 50))
```

### **3.3.3**

```{r}
titulo = "3.3.3 Incidencia de la malaria por cada 100 000 habitantes"

subplot(plot13, plot13.2, nrows = 2) %>% layout(title = titulo,margin=list(t = 50))
```

### **3.3.4**

```{r}
titulo = "3.3.4 Incidencia de la hepatitis B por cada 100 000 habitantes"

subplot(plot14, plot14.2, nrows = 2) %>% layout(title = titulo,margin=list(t = 50))
```

### **3.5.2**

```{r}
titulo = "3.5.2 Proporción de personas de 15 y más años de edad que consumieron alguna bebida alcohólica en los últimos 12 meses"

subplot(subplot(plot15, plot15.1), plot15.2, nrows = 2) %>% layout(title = titulo,margin=list(t = 50))
```

### **3.6.1**

```{r}
titulo = "3.6.1 Tasa de fallecidos por accidentes de tránsito"

subplot(plot16, plot16.2, nrows = 2) %>% layout(title = titulo,margin=list(t = 50))
```


### **3.7.1**

```{r}
titulo = "3.7.1 Proporción de mujeres en edad fértil (de 15 a 49 años) que practican la planificación familiar con métodos modernos"

subplot(plot17, plot17.2, nrows = 2) %>% layout(title = titulo,margin=list(t = 50))
```


### **3.7.2**

```{r}
titulo = "3.7.2 Tasa de fecundidad adolescente de 15 a 19 años de edad"

plot18%>% layout(title = titulo,margin=list(t = 50))
```


### **3.8.1**
```{r}
titulo = "3.8.1 Proporción de la población con seguro de salud"

subplot(plot19, plot19.2, nrows = 2) %>% layout(title = titulo,margin=list(t = 50))
```


### **3.a.1**
```{r}
titulo = "3.a.1 Proporción de personas de 15 y más años de edad que actualmente fuman cigarros"

subplot(subplot(plot20, plot20.1), plot20.2, nrows = 2) %>% layout(title = titulo,margin=list(t = 50))
```


### **3.c.1**
```{r}
titulo = "3.c.1.a Número de médicos colegiados por cada 10 000 habitantes"

subplot(plot21, plot21.2, nrows = 2) %>% layout(title = titulo,margin=list(t = 50))
```

### Referencias 


**ODS 4** 
=====================================

Column {data-width=120}
-------------------------------------
    
### **Educación de calidad** 

Garantizar una educación inclusiva, equitativa y de calidad y promover oportunidades de aprendizaje durante toda la vida para todos.


*Elaborado por el Observatorio de Políticas Públicas.*

Column {.tabset}
-------------------------------------

### **4.1.1.4**
```{r}
titulo= "4.1.1.4 Proporción de estudiantes de segundo grado de secundaria con nivel satisfactorio en Comprensión de Lectura"

subplot(plot22, plot22.2, nrows = 2) %>% layout(title = titulo,margin=list(t = 50))
```


### **4.1.1.6**
```{r}
titulo= "4.1.1.6 Proporción de estudiantes de segundo grado de secundaria con nivel satisfactorio en Razonamiento Matemático"

subplot(plot23, plot23.2, nrows = 2) %>% layout(title = titulo,margin=list(t = 50))
```


### **4.1.1.8**
```{r}
titulo= "4.1.1.8 Proporción de estudiantes de cuarto grado de primaria con nivel satisfactorio en Comprensión de Lectura"

subplot(plot24, plot24.2, nrows = 2) %>% layout(title = titulo,margin=list(t = 50))
```


### **4.1.1.10**
```{r}
titulo= "4.1.1.10 Proporción de estudiantes de cuarto grado de primaria con nivel satisfactorio en Razonamiento Matemático"

subplot(plot25, plot25.2, nrows = 2) %>% layout(title = titulo,margin=list(t = 50))
```


### **4.2.2**
```{r}
titulo= "4.2.2 Tasa de participación en el aprendizaje organizado (un año antes de la edad oficial del ingreso primario)"

subplot(subplot(plot26, plot26.1), plot26.2, nrows = 2) %>% layout(title = titulo,margin=list(t = 50))
```


### **4.3.1**
```{r}
titulo= "4.3.1 Tasa de asistencia a educación superior de la población de 17 a 24 años de edad"

subplot(subplot(plot27, plot27.1), plot27.2, nrows = 2) %>% layout(title = titulo,margin=list(t = 50))
```


### **4.5.1.a**
```{r}
titulo= "4.5.1.a Índice de paridad en la matrícula a educación inicial de la población 3 a 5 años de edad"

subplot(plot28, plot28.1, nrows = 2) %>% layout(title = titulo,margin=list(t = 50))
```


### **4.6.1**
```{r}
titulo= "4.6.1 Tasa de alfabetización de la población de 15 y más años de edad (Con cartilla de lectura)"

subplot(subplot(plot29, plot29.1), plot29.2, nrows = 2) %>% layout(title = titulo,margin=list(t = 50))
```


### **4.a.1.a**
```{r}
titulo= "4.a.1.a Proporción de escuelas con acceso a electricidad"

subplot(plot30, plot30.2, nrows = 2) %>% layout(title = titulo,margin=list(t = 50))
```


### **4.a.1.e**
```{r}
titulo= "4.a.1.e Proporción de escuelas con acceso a abastecimiento de agua mediante red pública dentro del local escolar"

subplot(plot31, plot31.2, nrows = 2) %>% layout(title = titulo,margin=list(t = 50))
```


### **4.a.1.f**
```{r}
titulo= "4.a.1.f Proporción de escuelas con acceso a inodoro conectado a red pública"

subplot(plot32, plot32.2, nrows = 2) %>% layout(title = titulo,margin=list(t = 50))
```


### **4.c.1**
```{r}
titulo= "4.c.1 Proporción de docentes de educación inicial que recibieron la mínima formación pedagógica durante el empleo"

subplot(plot33, plot33.2, nrows = 2) %>% layout(title = titulo,margin=list(t = 50))
```


### Referencias 

**ODS 5** 
=====================================

Column {data-width=120}
-------------------------------------
    
### **Igualdad de Género** 

Lograr la igualdad entre los géneros y empoderar a todas las mujeres y las niñas.


*Elaborado por el Observatorio de Políticas Públicas.*

Column {.tabset}
-------------------------------------

### **5.2.1**
```{r}
titulo= "5.2.1 Proporción de mujeres de 15 a 49 años de edad que han sufrido violencia física <br> y/o sexual ejercida por el esposo o compañero en los últimos 12 meses"

subplot(plot34, plot34.2, nrows = 2) %>% layout(title = titulo,margin=list(t = 75))
```

### **5.5.1.b**
```{r}
titulo= "5.5.1.b Proporción de alcaldías dirigidas por mujeres por período de alcaldía"

subplot(plot35, plot35.2, nrows = 2) %>% layout(title = titulo,margin=list(t = 75))
```


### **5.5.1.c**
```{r}
titulo= "5.5.1.c Proporción de regidoras mujeres elegidas por período del regidor/a"

subplot(plot36, plot36.2, nrows = 2) %>% layout(title = titulo,margin=list(t = 75))
```

### **5.5.2**
```{r}
titulo= "5.5.2 Proporción de mujeres en cargos directivos"

subplot(plot37, plot37.1, nrows = 2) %>% layout(title = titulo,margin=list(t = 75))
```


### Referencias


**ODS 6** 
=====================================

Column {data-width=120}
-------------------------------------
    
### **Agua limpia y saneamiento** 

Garantizar la disponibilidad de agua y su gestión sostenible y el saneamiento para todos.


*Elaborado por el Observatorio de Políticas Públicas.*

Column {.tabset}
-------------------------------------

### **6.1.1**
```{r}
titulo= "6.1.1 Proporción de la población que dispone de agua por red pública"

subplot(plot38, plot38.2, nrows = 2) %>% layout(title = titulo,margin=list(t = 50))
```


### **6.2.1**
```{r}
titulo= "6.2.1 Proporción de la población que utiliza servicios de saneamiento gestionados sin riesgos"

subplot(subplot(plot39, plot39.1), plot39.2, nrows = 2) %>% layout(title = titulo,margin=list(t = 50))
```


### Referencias